臺灣新竹地方法院民事裁定  
110年度聲字第90號
聲  請  人  祭祀公業鄭萬盛

法定代理人  鄭香宙  
聲  請  人  鄭忠雄  
            鄭宏    
            鄭香釗  
                      前列鄭忠雄、鄭宏、鄭香釗共同送達                         代收人  鄭遠祥

相  對  人  藍如成  


上列當事人間停止強制執行事件，本院裁定如下：
    主  文
聲請人以新臺幣壹佰萬元供擔保後，本院108年度司執更字第1號
清償債務事件之強制執行程序，於本院110年度訴字第729號確認
債權不存在等事件裁判確定、和解、或其他原因而訴訟終結前，
應暫予停止。
    理  由
一、本件聲請意旨略以：相對人藍如成向本院民事執行處聲請就
    聲請人之財產強制執行，並經本院民事執行處以108年度司
    執更字第1號清償債務事件強制執行在案，惟相對人主張其
    受讓訴外人李紹平對於聲請人祭祀公業鄭萬盛取得本院107
    年度司聲字第137號確定訴訟費用額債權所憑之本院105年度
    重訴字第88號民事判決係被告無當事人能力之重大違法無效
    判決，是李紹平對聲請人祭祀公業鄭萬盛就本院105年度重
    訴字第88號民事判決之訴訟費用額債權並不存在，即無權利
    可讓與相對人，聲請人為此依強制執行法第14條及第15條規
    定，向本院提起110年度訴字第729號異議之訴，惟因本件執
    行事件已訂於民國110年9月17日上午9時30分進行第1次拍賣
　　聲請人祭祀公業鄭萬盛名下所有坐落新竹縣○○市○○○段○○○○
    段000地號土地(下稱：系爭117地號土地)及同小段120地號
    土地(下稱：系爭120地號土地)，並將系爭117地號土地訂為
    甲標拍賣底價新台幣(下同)2,500萬元，系爭120地號土地訂
    為乙標拍賣底價3,250萬元，相較相對人本件執行標的金額3
    97萬5,850元顯有超額查封、超額扣押、超額拍賣，為免聲
    請人受有不可回復之損害，聲請人願供擔保，請求在上開異
    議之訴等事件判決確定前，停止本院108年司執更字第1號執
    行事件之強制執行等語。
二、按「有回復原狀之聲請或提起再審或異議之訴，或對於和解
    為繼續審判之請求，或提起宣告調解無效之訴，撤銷調解之
    訴，或對於許可強制執行之裁定提起抗告時，法院依必要情
    形，或依聲請定相當並確實擔保，得為停止強制執行之裁定
    」，強制執行法第18條第2項定有明文。
三、經查，聲請人對於本院108年度司執更字第1號執行事件，已
    提起債務人異議之訴等事件，現由本院以110年度訴字第729
    號案件審理在案等情，業據本院依職權調閱110年度訴第729
    號民事卷宗核閱無訛，故聲請人聲請在債務人異議之訴判決
    確定前，停止上開強制執行程序，並無不合，應予准許。惟
    按，法院依強制執行法第18條第2 項定擔保金額而准許停止
    強制執行之裁定者，該項擔保係預備供債權人因停止執行所
    受損害之賠償，其數額應依標的物停止執行後，債權人未能
    即時受償或利用該標的物所受之損害額，或其因另供擔保強
    制執行所受之損害額定之，非以標的物之價值或其債權額為
    依據，最高法院著有86年度台抗字第442 號裁判可資參照。
四、次查，本院108年度司執更字第1號執行事件，相對人即債權
    人聲請強制執行之金額為聲請人即債務人祭祀公業鄭萬盛等
    應給付相對人397萬5,850元，及自107年6月6日起至清償日
    止，按年息百分之5計算之利息，執行費用均由債務人負擔
    ，聲請執行標的為聲請人祭祀公業鄭萬盛所有系爭117、120
    地號土地，目前已經本院民事執行處將土地查封並定於110
    年9月17日第1次拍賣在案，業據本院依職權調閱108年度司
    執更字第1號執行案卷核閱無訛，而因聲請人祭祀公業鄭萬
    盛提起債務人異議之訴，主張其對於強制執行程序有足以排
    除之權利，揆之上開規定，既得依法聲請停止執行，則相對
    人在停止執行期間，即受有未能接續聲請拍賣系爭土地立即
    受償之損害，是倘聲請人停止本件強制執行事件獲准後，相
    對人顯受有上開已經查封土地全部不能進行強制執行取償之
    損害，而此部分損害亦包括債權本金全部為397萬5,850元，
    及利息不能即時獲償之部分，是本院審酌上開各情，暨聲請
    人所提起之債務人異議之訴案情之繁簡程度，參考各級法院
    辦案期限實施要點規定，第一、二、三審程序審判案件之期
    限分別為1年4個月、2年及1年，加上裁判送達、上訴、分案
    等期間，預估聲請人提起債務人異議之訴獲准停止執行，因
    而致相對人之執行延宕之期間約為審理期間5年，方得定讞
    等情，按法定利率年息百分之5計算執行延宕期間5年之損害
    金額等情，爰酌定聲請人供擔保金額如主文所示。至聲請人
    雖謂本院108年度司執更字第1號執行事件將系爭117地號土
    地訂為甲標拍賣底價2,500萬元，系爭120地號土地訂為乙標
    拍賣底價3,250萬元，相較相對人本件執行標的金額397萬5,
    850元顯有超額查封、超額扣押、超額拍賣等情，惟本院拍
    賣公告已備註：「本件分甲、乙標拍賣，依序分別拍賣，如
    任一標別賣得價金已足以清償執行費、土地增值稅、地價稅
    、優先債權及執行債權時，其餘標別即停止拍賣，縱已拍定
    ，本院亦得撤銷。如有兩標別以上所拍得之價金均足以清償
    執行費、土地增值稅、地價稅、優先債權及執行債權等，僅
    保留價低者之拍賣程序。」乙節，且聲請人前就相對人涉有
    超額執行情形，亦曾向本院民事執行處聲明異議，並經相對
    人表示系爭2筆土地為祭祀公業所有，且有三七五租約等佃
    農存在，難以依照市場行情估算，且於拍定後扣除執行費用
    、預估繳納之土地增值稅、積欠之利息等費用，難謂有超額
    執行情形，亦經本院調閱上開108年度司執更字第1號案卷核
    閱無訛，則聲請人如認本件執行程序有超額查封、超額扣押
    、超額拍賣情節，應循強制執行法第12條規定聲請或聲明異
    議程序處理，而非認得不供擔保即予停止本件強制執行程序
    之進行，併此敘明。
五、依強制執行法第18條第2 項，裁定如主文。
中　　華　　民　　國　　110 　年　　9 　　月　　2 　　日
                  民事第二庭法　　　官　王佳惠
以上正本係照原本作成。
如對本裁定抗告須於裁定送達後10日內向本院提出抗告狀。
中　　華　　民　　國　　110 　年　　9 　　月　　2 　　日
                            書  記  官　黃伊婕